【裁判字號】    97,訴,134
【裁判日期】    970708
【裁判案由】    毒品危害防制條例等
【裁判全文】
臺灣臺東地方法院刑事判決               97年度訴字第134號
公  訴  人  臺灣臺東地方法院檢察署檢察官
被      告  甲○○
上列被告因竊盜等案件，經檢察官提起公訴(97年度偵字第565、
654號、97年度毒偵字第116號)及移送併案審理(97年度毒偵字第
170號)，被告於本院準備程序進行中就被訴事實為有罪之陳述，
經本院合議庭裁定由受命法官獨任進行簡式審判程序，判決如下
：
    主  文
甲○○攜帶兇器於夜間侵入住宅竊盜，貳罪，各處有期徒刑捌月
，扣案之拔釘器壹支及鐵鑿壹支均沒收；又施用第一級毒品，處
有期徒刑捌月；又共同竊盜，處有期徒刑陸月。應執行有期徒刑
貳年貳月，扣案之拔釘器壹支及鐵鑿壹支均沒收。
    犯罪事實及理由
一、犯罪事實：
(一)甲○○基於意圖為自己不法所有之犯意，於民國97年3月3日
    凌晨0時30分許，攜帶其所有客觀上對人之生命、身體具有
    危險性足供為兇器使用之拔釘器、鐵鑿各1支，先後侵入有
    人居住之臺東縣卑南鄉○○村○○路51號東美飯店7樓至9樓
    樓梯間，及同路53巷5號丁○○○○○○○左側9樓至10樓、
    右側8樓至10樓樓梯間，竊取上揭樓層之銅製防滑條(合計重
    約131公斤)，得手後售予宏誠企業社負責人王志宏 (另經檢
    察官為緩起訴處分)，得款新臺幣(下同)13,000 元，嗣於同
    年月6日上午11時30分許，為警在上開龍泉路53巷5號7樓之3
    5(850號房)其友人承租處內查獲，並扣得其所有供犯罪所用
    之拔釘器、鐵鑿各1支。
(二)甲○○前於93年間因施用毒品案件，經本院以93年度毒聲字
    第8號裁定送觀察勒戒後，認無繼續施用毒品傾向，於93年1
    0月1日執行完畢釋放。仍不知悔改，無法戒除毒癮，明知海
    洛因業經公告列為毒品危害防制條例第2條第2項第1款之第
    一級毒品，不得非法持有、施用，仍基於施用第一級毒品海
    洛因之犯意，於前開觀察勒戒執行完畢釋放後5年內之97年3
    月30日凌晨4時10分許為警採尿回溯前96小時內，在臺東縣
    關山鎮關山國中內某處，以將海洛因摻水稀釋後，再以針筒
    (未扣案)注射入人體之方式，施用第一級毒品海洛因1次。
    嗣於97年3月30日凌晨2時許因竊盜案件 (即下述犯罪事實(三)
    部分)為警查獲，經其同意採集其尿液送驗，另於翌 (31)日
    經本院裁定羈押於臺灣臺東看守所，經該所對其實施新收入
    所尿液檢驗，採集其尿液檢體送驗，結果均呈現嗎啡 (海洛
    因進入人體水解後之反應)陽性反應，始查悉上情。
(三)甲○○與丙○○(俟到案後另審結)共同基於意圖為自己不法
    所有之犯意聯絡，於97年3月29日下午5時許，趁陶蔡丁走外
    出未將臺東縣太麻里鄉香蘭村舊香蘭52之4號住處大門上鎖
    之機會，由甲○○在外把風，丙○○進入該住宅內行竊之方
    式(侵入住宅部分未據告訴)，徒手竊取陶蔡丁走所有之身份
    證、健保卡、農會存款簿、退除役官兵證明文件各1份、現
    金662元、大陸人民幣7.5元、美金1元、日幣1000丹、古幣3
    枚、其他各式外幣43枚、手錶2只、金項鍊2條 (起訴書誤載
    為1條)、鑽石戒指1只、K金戒指2只、山豬牙1只、耳環1枚
    、手環 (玉鐲)2 個 (起訴書誤載為3個)、珍珠項鍊2條、塑
    膠袋包裝印章1份 (價值合計約10萬元)，得手後適逢陶蔡丁
    走返家，而遭陶蔡丁走發覺，丙○○、甲○○遂逃離現場，
    事後丙○○並將竊得物品中手錶及K金戒指各1只分與甲○○
    。嗣於97年3月30日凌晨2時許，甲○○與丙○○因外出訪友
    未遇，在臺9縣公路香蘭段為警攔檢查獲，自甲○○與丙○
    ○身上發現上開財物，始查悉上情。
(四)案經臺東縣警察局大武分局、臺東分局、臺灣臺東看守所分
    別報請臺灣臺東地方法院檢察署檢察官偵查起訴。
二、理由：
(一)本件被告甲○○所犯係死刑、無期徒刑、最輕本刑為3年以
    上有期徒刑以外之罪，被告於準備程序中就被訴事實為有罪
    之陳述，經告知簡式審判程序之旨，並聽取公訴人及被告之
    意見後，本院合議庭認為適宜而依刑事訴訟法第273條之1第
    1項規定，裁定由受命法官獨任進行簡式審判程序，且依同
    法第273條之2、第159條第2項之規定，不適用傳聞法則有關
    限制證據能力之相關規定，合先敘明。
(二)據以論罪之證據名稱：
    1.有關施用第一級毒品罪部分：
      (1)被告甲○○於警詢、偵訊及本院審理時自白前揭犯行。
      (2)臺東縣警察局大武分局97年度人犯涉毒品危害防制條例
        案採樣尿液送驗代號登記簿、採尿同意書、臺東看守所
        97年5月15日東所戒字第0970800025號函及所附本院押
        票影本、臺東監獄97年3月收容人尿液抽驗名單各1份、
        慈濟大學濫用藥物檢驗中心檢驗總表2份。
      (3)臺灣臺東地方法院檢察署刑案資料查註紀錄表、臺灣高
        等法院被告前案紀錄表各1份。
    2.有關竊盜罪部分：
      (1)被告甲○○於警詢、偵訊及本院審理時自白前揭犯行。
      (2)證人即共同被告丙○○於偵訊時以證人身分所為之證詞
        。
      (3)證人即東美飯店經理李吉宏、逸軒溫泉天廈D、F棟管理
        委員會辦公室主任蘇秀卿於警詢時、證人王志宏於警詢
        、偵訊時之證詞。
      (4)臺東縣警察局臺東分局搜索扣押筆錄1份、臺東縣警察
        局大武分局搜索扣押筆錄2份、扣押物品目錄表3份。
      (5)刑案現場測繪圖3張、現場照片24張、贓物認領保管單3
        張、代保管條2張。
      (6)扣案之拔釘器1支、鐵鑿1支。
    3.綜上各節相互佐證，被告自白核與事實相符，應堪採信，
      本件事證明確，被告犯行堪以認定，應依法論科。
(三)論罪量刑之理由：
    1.按海洛因為毒品危害防制條例第2條第2項第2款所明定之
      第一級毒品。次按公寓樓梯間雖僅供住戶人通行，然就公
      寓整體言，樓梯間亦為公寓之一部分，而與公寓有密切不
      可分之關係。故夜間侵入公寓樓梯間竊盜，難謂無同時妨
      害居住安全之情形，應成立於夜間侵入住宅竊盜罪，最高
      法院76年臺上字第2972號判例、司法院81年廳刑一字第13
      529號函釋可資參照；又刑法第321條第1項第3款之攜帶兇
      器竊盜罪，係以行為人攜帶兇器為其加重條件，此所謂兇
      器，其種類並無限制，凡客觀上足以對人之生命、身體、
      安全構成威脅，具有危險性之兇器為已足，並不以攜帶之
      初有行兇之意圖為必要，最高法院著有79年臺上字第5253
      號判例可資參照。本案被告所持用犯犯罪事實(一)竊盜罪之
      拔釘器、鐵鑿各1支，均為金屬材質，甚為堅硬、銳利，
      如以之攻擊人體，顯均具殺傷力而足以造成嚴重之危害，
      客觀上自屬足為兇器使用之物。核被告甲○○就犯罪事實
      (一)在東美飯店、逸軒溫泉天廈分別竊取各該大樓樓梯間銅
      製防滑條之所為，因分屬侵害不同被害人之財產法益，分
      別係犯刑法第321條第1項第1款、第3款之攜帶兇器於夜間
      侵入住宅竊盜罪；就犯罪事實(二)所為，係犯毒品危害防制
      條例第10條第1項之施用第一級毒品罪，被告為供已施用
      而於施用前持有第一級毒品之低度行為，為其施用之高度
      行為所吸收，不另論罪；就犯罪事實(三)所為，係犯刑法第
      320條第1項普通竊盜罪。被告就犯罪事實(三)部分之犯行，
      與丙○○間有犯意聯絡及行為分擔，為共同正犯。被告上
      開所犯施用毒品罪、攜帶兇器於夜間侵入住宅竊盜罪、普
      通竊盜罪之犯行，犯意各別，行為互殊，應予分論併罰。
      檢察官移送併案審理部分 (即97年度毒偵字第170號)，與
      原起訴部分之犯罪事實(二)具有事實上一罪關係，本院自得
      併予審理。
    2.爰審酌被告前經觀察勒戒之執行，猶因施用海洛因再犯本
      罪，顯未衷心悛悔，漠視法令之禁制，恣意濫用藥品，惟
      其施用海洛因所生危害實以自戕健康為主，於他人尚無明
      顯重大危害，又被告正值壯年，不知努力工作以獲取正當
      報酬，屢以竊盜之手段獲取他人財物，危害社會治安，及
      其品性、生活狀況、智識程度、犯罪所生之損害，兼衡酌
      其犯罪後坦承犯行，態度尚佳等一切情狀，分別量處如主
      文所示之宣告刑，並定其應執行之刑。
    3.扣案之拔釘器1支、鐵鑿1支，為被告所有犯犯罪事實(一)竊
      盜罪所用之物，業經被告供承在卷，應依刑法第38條第1
      項第2款之規定宣告沒收。至於警方於97年3月30日在被告
      身上查獲之白色粉末1包，經送請法務部調查局鑑定結果
      ，並未檢出法定毒品成分，有法務部調查局濫用藥物實驗
      室97年5月8日調科壹字第09723022760號鑑定書在卷可稽
      ，爰不予宣告沒收。
三、應適用之法條：
    依刑事訴訟法第273條之1第1項、第299條第1項前段、第310
    條之2、第454條，毒品危害防制條例第10條第1項，刑法第1
    1條前段、第28條、第320條第1項、第321條第1項第1款、第
    3款、第51條第5款、第38條第1項第2款，刑法施行法第1條
    之1第1項、第2項前段，判決如主文。
本案經檢察官乙○○到庭執行職務。
中    華    民    國    97    年    7     月    8     日
                  刑事第一庭    法  官  簡芳潔
以上正本證明與原本無異。
如不服本判決應於收受本判決後10日內向本院提出上訴書狀；上
訴書狀應敘述具體理由。未敘述上訴理由者，應於上訴期間屆滿
後20日內向本院補提理由書狀（均須按他造當事人之人數附繕本
）。「切勿逕送上級法院」。
告訴人或被害人對於本判決如有不服，請書具不服之理由狀，請
求檢察官上訴者，其上訴期間之計算係以檢察官收受判決正本之
日期為準。
                                書記官  林慧芬
中    華    民    國    97    年    7     月    9     日
附錄論罪科刑法條全文：
中華民國刑法第320條
意圖為自己或第三人不法之所有，而竊取他人之動產者，為竊盜
罪，處5年以下有期徒刑、拘役或5百元以下罰金。
意圖為自己或第三人不法之利益，而竊佔他人之不動產者，依前
項之規定處斷。
前二項之未遂犯罰之。
中華民國刑法第321條
犯竊盜罪而有左列情形之一者，處6月以上、5年以下有期徒刑：
一  於夜間侵入住宅或有人居住之建築物、船艦或隱匿其內而犯
    之者。
二  毀越門扇、牆垣或其他安全設備而犯之者。
三  攜帶兇器而犯之者。
四  結夥三人以上而犯之者。
五  乘火災、水災或其他災害之際而犯之者。
六  在車站或埠頭而犯之者。
前項之未遂犯罰之。
毒品危害防制條例第10條
施用第一級毒品者，處6月以上5年以下有期徒刑。
施用第二級毒品者，處3年以下有期徒刑。


司法院資訊處製作；財團法人民間司法改革基金會備份。
